ACORDAO-COMPLETO-2535326

ACÓRDÃO DE RELAÇÃO

ACÓRDÃO DE RELAÇÃO 1034/2022 ATA 17/2022 - PLENÁRIO

Acórdão 1034/2022-TCU-Plenário
Considerando que restou constatada inconformidade na dispensa de licitação 115/2020, decorrente de prorrogação da dispensa de licitação 134/2019, procedimentos promovidos pelo Conselho Regional de Medicina do Estado do Rio Grande do Sul; e 
considerando que a contratação direta foi realizada sob a justificativa de manter os serviços prestados ao Conselho, em especial porque restou suspensa a concorrência pública 1/2019 por determinação do Justiça Federal do Rio Grande do Sul;
os ministros do Tribunal de Contas da União, reunidos em sessão do plenário, quanto ao processo abaixo relacionado, com fundamento nos artigos 143, III, 234, 235 e 250, I, do RITCU c/c artigo 103, § 1º, da Resolução - TCU 259/2014, ACORDAM, por unanimidade, em conhecer da denúncia, para, no mérito, considerá-la parcialmente procedente, e, conforme os pareceres emitidos nos autos:
dar ciência desta deliberação e da instrução que a fundamenta ao denunciante e ao Conselho Regional de Medicina do Estado do Rio Grande do Sul;
fazer a determinação abaixo; e
arquivar este processo; 
1. Processo TC-Processo 041.276/2021-3 (DENÚNCIA) 
	1.1. Responsável: Identidade preservada (art. 55, caput, da Lei n. 8.443/1992) .
	1.2. Interessado: Identidade preservada (art. 55, caput, da Lei n. 8.443/1992) .
	1.3. Entidade: Conselho Regional de Medicina do Estado do Rio Grande do Sul.
	1.4. Relator: Ministro Jorge Oliveira.
	1.5. Representante do Ministério Público: não atuou.
	1.6. Unidade Técnica: Secretaria de Controle Externo de Aquisições Logísticas (Selog) .
	1.7. Representação legal: não há.
	1.8. Determinações/Recomendações/Orientações: 
1.8.1. dar ciência ao Conselho Regional de Medicina do Rio Grande do Sul, com fundamento no artigo 9º, inciso I, da Resolução - TCU 315/2020, sobre a seguinte impropriedade, identificada na dispensa de licitação 134/2019, para que sejam adotadas medidas internas com vistas à prevenção de outras ocorrências semelhantes:
1.8.1.1 a contratação direta de serviço, com fundamento no artigo 24, inciso IV, da Lei 8.666/1993, impõe ao gestor a adoção das medidas necessárias para conclusão tempestiva do procedimento licitatório, sendo irregular contrato firmado sem a demonstração do atendimento das condições para configuração da emergência alegada ou sua prorrogação fora do limite legal, sendo insuficiente a motivação adotada com base em fato conhecido e pré-existente, ainda que imposto à administração.;
1.9. levantar o sigilo que recai sobre as peças destes autos, à exceção daquelas que contenham informação pessoal do denunciante, nos termos dos artigos 104, § 1º, e 108, parágrafo único, da Resolução-TCU 259/2014.

Identidade preservada (art. 55, caput, da Lei n. 8.443/1992).

ACORDAO-COMPLETO-2541704

Acórdão 1578/2022 - Plenário

JORGE OLIVEIRA

não há.

Não atuou.

DENÚNCIA (DEN)

Secretaria de Controle Externo de Aquisições Logísticas (Selog).